【裁判字號】    95,訴,3575
【裁判日期】    951226
【裁判案由】    毒品危害防制條例
【裁判全文】
臺灣板橋地方法院刑事判決              95年度訴字第3575號
公  訴  人  臺灣板橋地方法院檢察署檢察官
被      告  甲○○
上列被告因違反毒品危害防制條例案件，經檢察官提起公訴（95
年度毒偵字第7580號），本院受理後被告為有罪之陳述，經合議
庭裁定由受命法官獨任進行簡式審判程序，判決如下：
    主  文
甲○○施用第一級毒品，累犯，處有期徒刑壹年。
    事  實
一、甲○○前於民國88年間因施用毒品案件，經本院裁定送勒戒
    處所觀察、勒戒後，認無繼續施用毒品之傾向，經臺灣板橋
    地方法院檢察署檢察官於88年2 月19日以87年度偵字第2580
    5 號為不起訴處分確定；復於91年間因犯過失傷害罪，經本
    院於91年10月2 日以91年度交易字第136 號判處有期徒刑三
    月，於91年10月28日確定，於92年1 月28日易科罰金執行完
    畢（構成累犯）；且於前開觀察、勒戒執行完畢釋放後五年
    內之91年間再因施用毒品案件，經本院以92年度毒聲字第12
    58號裁定令入戒治處所施以強制戒治並提起公訴，其中強制
    戒治部分，嗣雖因93年1 月9 日因法律修正報結，惟關於起
    訴部分則經本院於92年6 月25日以92年度訴字第1284號就施
    用第一、二級毒品部分分別判處有期徒刑八月、五月，應執
    行有期徒刑十一月，於92年7 月21日確定；繼於93年間因犯
    竊盜罪，經臺灣士林地方法院於93年11月30日以93年度易字
    第830 號判處有期徒刑八月，於93年12月27日確定；又於93
    年間再因施用毒品案件，經本院於93年11月11日以93年度訴
    字第1841號判處有期徒刑一年，於94年1 月11日確定，上開
    二案經臺灣士林地方法院以94年度聲字第576 號裁定應執行
    有期徒刑一年七月確定。嗣上揭案件罪刑經接續執行，於95
    年6 月20日縮短刑期假釋出監，惟嗣經撤銷假釋，所餘殘刑
    五月四日尚未執行完畢。詎猶不知悔改，復基於施用第一級
    毒品海洛因之犯意，於95年9 月24日晚上8 時許，在其位於
    臺北縣蘆洲市○○路87巷18號8 樓，以注射針筒注入體內之
    方式施用第一級毒品海洛因一次。嗣因甲○○另涉搶奪罪嫌
    ，於95年9 月25日下午4 時30分許，在臺北市○○區○○街
    1 段69號地下1 樓為警拘提到案，而經採尿驗悉。
二、案經臺北市政府警察局報請臺灣板橋地方法院檢察署檢察官
    偵查起訴，經本院合議庭裁定以簡式審判程序審理。
    理  由
一、訊據被告甲○○於本院審理時對其於上揭時、地施用第一級
    毒品海洛因之犯行，業已坦承不諱，又被告為警查獲後所採
    集之尿液經送檢驗結果，呈嗎啡陽性反應，有臺灣尖端先進
    生技醫藥股份有限公司於95年10月11日出具之濫用藥物檢驗
    報告一件在卷可稽。再者，被告前於88年間因施用毒品案件
    ，經本院裁定送勒戒處所觀察、勒戒後，認無繼續施用毒品
    之傾向，經臺灣板橋地方法院檢察署檢察官於88年2 月19日
    以87年度偵字第25805 號為不起訴處分確定；且於前開觀察
    、勒戒執行完畢釋放後五年內之91年間再因施用毒品案件，
    經本院以92年度毒聲字第1258號裁定令入戒治處所施以強制
    戒治並提起公訴，其中強制戒治部分，嗣雖因93年1 月9 日
    因法律修正報結，惟關於起訴部分則經本院於92年6 月25日
    以92年度訴字第1284號就施用第一、二級毒品部分分別判處
    有期徒刑八月、五月，應執行有期徒刑十一月，於92年7 月
    21日確定；又於93年間再因施用毒品案件，經本院於93年11
    月11日以93年度訴字第1841號判處有期徒刑一年，94年1 月
    11日確定，此有臺灣高等法院被告前案紀錄表附卷可按，從
    而本件雖係在觀察、勒戒執行完畢釋放後五年以後所為犯行
    ，但被告已於五年內再犯施用毒品案件，且經裁判確定，顯
    見其再犯率甚高，原實施觀察、勒戒或強制戒治，已無法收
    其實效，而無五年戒斷期之存在，自無再經觀察、勒戒及強
    制戒治之必要，應由檢察官逕行起訴（最高法院95年度臺非
    字第59號、95年度臺非字第65號判決要旨參照）。綜上，足
    認被告自白與事實相符，罪證明確，犯行洵堪認定。
二、查海洛因係毒品危害防制條例第2 條第2 項第1 款所列之第
    一級毒品。核被告所為，係犯毒品危害防制條例第10條第1
    項之施用第一級毒品罪。被告於施用毒品海洛因而持有該毒
    品之低度行為，應為施用之高度行為所吸收，不另論罪。公
    訴意旨原依被告自白而認被告係基於施用第一級毒品海洛因
    之概括犯意，自95年6 月20日假釋出監後某日起至同年9 月
    25日止，連續施用第一級毒品海洛因多次之犯罪事實，業經
    檢察官於審理時陳述減縮起訴之犯罪事實為被告於95年9 月
    24日晚上8 時許，施用第一級毒品海洛因一次，附此敘明。
    查被告前於91年間因犯過失傷害罪，經本院於91年10月2 日
    以91年度交易字第136 號判處有期徒刑三月，於91年10月28
    日確定，於92年1 月28日易科罰金執行完畢，此有臺灣高等
    法院被告前案紀錄表在卷可按，其於有期徒刑執行完畢後五
    年以內故意再犯本案之罪，係屬累犯，應依刑法第47條第1
    項之規定加重其刑。爰審酌被告年值青壯，不思尋求正當之
    身心發展，前曾有多次施用毒品前科，仍不知警惕，竟又施
    用足以導致精神障礙、性格異常，甚至造成生命危險之毒品
    ，戕害一己之身心健康，對社會治安可能之危害程度非微，
    惟其於犯罪後尚能坦承犯行等一切情狀，量處如主文所示之
    刑，以示懲儆。
據上論斷，應依刑事訴訟法第273 條之1 第1 項、第299 條第1
項前段，毒品危害防制條例第10條第1 項，刑法第11條前段、第
47條第1 項，判決如主文。
本案經檢察官蔡元仕到庭執行職務
中    華    民    國    95    年    12    月    26    日
                    刑事第一庭    法  官  張江澤
以上正本證明與原本無異
如不服本判決，應於判決送達後10日內，向本院提出上訴狀。
                                  書記官  林怡秀
中    華    民    國    95    年    12    月    26    日
附錄本案論罪科刑法條全文：
毒品危害防制條例第10條
施用第一級毒品者，處六月以上五年以下有期徒刑。
施用第二級毒品者，處三年以下有期徒刑。


司法院資訊處製作；財團法人民間司法改革基金會備份。
